【裁判字號】    89,交易,79
【裁判日期】    890222
【裁判案由】    公共危險
【裁判全文】
臺灣臺南地方法院刑事判決                        八十九年度交易字第七九號
    公  訴  人  臺灣台南地方法院檢察署檢察官
    被      告  甲○○
右列被告因公共危險案件，經檢察官聲請以簡易判決處刑（八十八年度偵字第一五０
四五號），本院認為不得，依普通程序審理，判決如左：
    主  文
甲○○無罪。
    理  由
一、公訴意旨略以：被告甲○○明知酒後不能安全駕駛汽車，竟於民國（下同）八十
    八年十月十日晚間十時三十分許，酒後駕駛車牌號碼Ｅ四—七三三一號自用小客
    車，沿台南市○○路○段十五巷西向東方向行駛，至尊南街口時，因酒後反應能
    力較差，未及時發現吳永文駕駛Ｊ三—六七一八號（起訴書誤載為Ｊ三－七三三
    一號）自用小客車自尊南街南向北方向行駛，故兩車相撞肇事，經警據報當場測
    得甲○○吐氣所含酒精成份達每公升０‧二七毫克（MG/L），客觀上已達不能安
    全駕駛動力交通工具之程度。經台南市警察局第六分局報告偵辦，因認被告涉有
    刑法第一百八十五條之三之犯嫌等語。
二、按「犯罪事實應依證據認定之，無證據不得推定其犯罪事實。」又「不能證明被
    告犯罪或其行為不罰者，應諭知無罪之判決。」刑事訴訟法第一百五十四條、第
    三百零一條第一項分別定有明文。
三、本件公訴人認被告甲○○涉有公共危險罪嫌，無非以被告自承喝酒、酒精測試單
    一紙、警員所製道路交通故調查報告表及現場照片及駕車肇事等事實為憑。訊據
    被告甲○○堅決否認有何公共危險犯行，辯稱：伊雖有喝二杯啤酒，但對開車並
    無影響，為發生車禍係因路況不熟的緣故等語。
四、刑法第一百八十五條之三所定公共危險罪，其構成要件為：１行為人有服用毒品
    、麻醉藥品、酒類或其他相類之物，２致不能安全駕駛動力交通工具之程度，３
    駕駛之事實，其關鍵在於行為人是否已達不能安全駕駛之程度，此不能安全駕駛
    係抽象概念，應依實際狀況衡以社會一般認知觀念而為認定，依台灣高等法院檢
    察署所彙編之刑法第一百八十五條之三酒後駕車「不能安全駕駛」認定標準之相
    關論文資料一書中，台大醫學院吳木榮醫師、台北醫學院附設醫院蔡尚穎醫師、
    中央警察大學交通學系暨交通管理研究所程玉傑先生、蔡中志教授等人於彼等之
    研究著作中，均對血液中、呼氣中酒精之濃度對汽車駕駛人之影響提出報告，如
    血液中酒精在三０－五０ｍｇ／ｄＬ時，駕駛能力變差，在五０－一００ｍｇ－
    ｄＬ時，多話、大笑、感覺障礙，一００－一五０ｍｇ－ｄＬ時，說話含糊、腳
    步不穩、可能會噁心，一五０－二００ｍｇ／ｄＬ時，明顯酒醉、噁心、步履蹣
    跚（而呼氣中酒精濃度與血液中酒精濃度比為二千比一至二千三百比一），再者
    ，呼氣中濃度如達０．五五ｍｇ／Ｌ時，其肇事率為一般人之十倍，凡此均載明
    於上開彙編交集中，而法務部在參酌上揭理論後，認為在呼氣酒精含量達０．五
    五ＭＧ／Ｌ之程度時，殆可認定為不能安全駕駛。至於雖另又以在未達該程度時
    ，苟參酌其他事證，亦可認定已達不安全駕駛之程度，然所謂「未達０．五五Ｍ
    Ｇ／Ｌ程度而仍可認定為不能安全駕駛」之情形者，亦應其所測得之酒精濃度接
    近於０．五五ＭＧ／Ｌ始可，不能漫無標準。本案被告經警所測得之酒精濃度僅
    為０．二七ＭＧ／Ｌ，距法務部所示之０．五五ＭＧ／Ｌ尚有０．二八ＭＧ／Ｌ
    之差距，苟無確切之事證足證被告已達不能安全駕駛之程度，自難認定被告有何
    不能安全駕駛之情事；再者，車禍之發生與能否安全駕駛間並無絕對之因果關係
    存在，即車禍肇事之人並不一定均屬不能安全駕駛，而未肇事之人，亦非全部均
    能安全駕駛，是以有無肇事而為是否已達不能安全駕駛之佐證，亦非絕對無誤之
    證據法則。
五、本案被告雖有駕車肇事之事實，然依警員所製行車事故現場圖及現場照片觀之，
    被告所駕自小客車與受撞由吳永文所駕之自小客車在肇事後均煞停在現場，而依
    其二人各自之自小客車受損情形，被告自小客車之右保險桿及吳永文所駕自小客
    車左前輪葉子板部分各受有輕微損害，顯見二車之撞擊力尚微，是被告辯稱伊係
    因路不熟而未注意對方車輛等語，尚非全屬不可採信，而被告經警所測之酒精含
    量僅為０．二七ＭＧ／Ｌ，縱認該酒精濃度對駕車並非全未產生影響，然尚不足
    認定被告駕車肇事全係因喝酒之緣故，自不得以此即認被告有何不能安全駕駛之
    情事，自無從以被告駕車肇事之事實為被告已達不能安全駕駛程度之佐證，是依
    公訴人所舉之證據，被告被訴之犯嫌尚屬不能證明，此外復查無其他積極證據足
    資證明被告有右述犯行，揆諸首開說明，犯罪尚屬不能證明，應為無罪之諭知。
    據上論斷，應依刑事訴訟法第三百零一條第一項，判決如主文。
本案經檢察官柯怡伶到庭執行職務
中    華    民    國      八十九      年      二      月      二十二    日
                                臺灣臺南地方法院交通法庭
                                      法  官  王  國  忠
右正本證明與原本無異。
如不服本判決，應於判決送達後十日內，向本院提出上訴狀。
                                      書記官  胡  美  娟
中    華    民    國      八十九      年      二      月      二十五    日


司法院資訊處製作；財團法人民間司法改革基金會備份。
